臺灣橋頭地方法院刑事判決　
111年度審易字第712號
公  訴  人  臺灣橋頭地方檢察署檢察官
被      告  藍晟祥




上列被告因竊盜案件，經檢察官提起公訴（111年度偵字第7027
號、第7800號），嗣被告於準備程序中就被訴事實為有罪之陳述
，經本院裁定進行簡式審判程序，並判決如下：
    主  文
藍晟祥犯如附表所示之參罪，各處如附表「罪名、宣告刑及沒收
」欄所示之刑及沒收。
    事  實
一、藍晟祥分別為下行為：
　㈠基於意圖為自己不法所有之竊盜犯意，於民國111年2月27日4
    時52分許，騎乘車牌號碼000-000號普通重型機車（下稱甲
    車），前往高雄市楠梓區大學三十六街與二十九路口之建築
    工地（座落於高雄市○○區○○段○○段000號地號），見該工地
    大門未關即進入該工地，並徒手竊取洪德良放置於鐵架上之
    氣動槌7支、電動槌2支、蓄電池1顆【價值據稱合計新臺幣
    （下同）42,000元】，得手後騎乘甲車載運離去。
  ㈡基於意圖為自己不法所有之竊盜犯意，於111年3月23日3時許
    ，騎乘甲車前往高雄市○○區○○路○0號公園內之工地，並徒手
    竊取東孟國際工程股份有公司（下稱東孟公司）所有、由工
    地主任簡子為所管理持有之鋼筋100條（價值訴稱約3,000元
    ），得手後騎乘甲車載運離去。
  ㈢基於意圖為自己不法所有之侵入住宅竊盜犯意，於111年3月3
    1日1時25分許，騎乘甲車侵入高雄市○○區○○路000巷00弄00
    號公寓式住宅之地下1樓停車場，徒手竊取朱永倫放置於木
    櫃內之電鋸1個、斜邊器1個、鐵釘及螺絲釘各1箱（價值訴
    稱合計1萬元），得手後騎乘甲車載運離去。
　㈣嗣洪德良、簡子為及朱永倫發覺遭竊報警處理，經警方調閱
    監視器錄影畫面，依甲車車牌號碼，循線通知藍晟祥到場說
    明，因而查悉上情。
二、案經東孟公司委由簡子為、朱永倫訴由高雄市政府警察局楠
    梓分局報告臺灣橋頭地方檢察署檢察官偵查起訴。
    理  由
壹、程序事項
　　除被告所犯為死刑、無期徒刑、最輕本刑為3 年以上有期徒
    刑之罪或高等法院管轄第一審案件者外，於前條第1 項程序
    進行中，被告先就被訴事實為有罪之陳述時，審判長得告知
    被告簡式審判程序之旨，並聽取當事人、代理人、辯護人及
    輔佐人之意見後，裁定進行簡式審判程序，刑事訴訟法第27
    3 條之1 第1 項定有明文。本案被告藍晟祥所犯屬法定刑為
    死刑、無期徒刑、最輕本刑為3 年以上有期徒刑以外之罪，
    渠於準備程序時就被訴事實為有罪之陳述【見審易卷第53頁
    】，經告知簡式審判程序要旨並聽取當事人意見，經被告同
    意適用簡式審判程序後，本院亦認無不得或不宜改依簡式審
    判程序進行之處，爰依刑事訴訟法第273 條之1 第1 項規定
    裁定進行簡式審判程序，合先敘明。又簡式審判程序之證據
    調查，依刑事訴訟法第273 條之2 規定，不受同法第159 條
    第1 項、第161 條之2 、第161 條之3 、第163 條之1 及第
    164 條至第170 條規定之限制，附此說明。
貳、實體事項
一、認定犯罪事實所憑之證據及理由
　　訊據被告就上揭事實均坦承不諱【見偵一卷第13頁至第17頁
    、第117頁至第118頁、審易卷第53頁、第56頁、第59頁】，
    並經證人即被害人洪德良、證人即告訴代理人簡子為、證人
    即告訴人朱永倫證述明確【見偵一卷第19頁至第21頁、第23
    頁至第25頁、偵二卷第23頁至第25頁】，復有事實欄一、㈠
    、㈡、㈢遭竊現場蒐證照片、監視器錄影畫面擷圖、車輛詳細
    資料報表、被害人洪德良遭竊之同款氣動槌照片、告訴人朱
    永倫遭竊之同款斜邊器及電鋸照片、檢察官111年6月9日勘
    驗筆錄等證據資料在卷可佐【見偵一卷第27頁至第39頁、第
    77頁至第87頁、偵二卷第27頁至第45頁、第129頁至第130頁
    】，堪信被告所為之任意性自白確與事實相符。是本件事證
    已臻明確，被告犯行洵堪認定，應予依法論科。
二、論罪科刑
  ㈠論罪部分
　⒈按大樓式或公寓式住宅之地下室，係附屬於該大樓或公寓，
    為該種住宅居住人生活起居場所之一部分，與住宅之關係密
    不可分。且按刑法第321條第1項第1款之侵入住宅竊盜罪，
    所謂「住宅」，乃指人類日常居住之場所而言，公寓亦屬之
    ，而公寓樓梯間可直接通往上開地下停車場，係專供該區公
    寓住戶停放車輛，雖地下停車場原僅提供各住戶停放車輛使
    用，然就公寓之整體而言，該停車場可謂構成其公寓之一部
    分，與公寓有密切不可分之關係，如侵入該種住宅地下室竊
    盜，自應依刑法第321 條第1 項第1 款論罪（最高法院76年
    台上字第2972號判決、82年台上字第5704號判決意旨參照）
    。查被告就事實欄一、㈢所為行竊之處所，係公寓式住宅之
    地下室停車場，此有現場蒐證照片在卷可佐【見偵二卷第27
    頁至第29頁】，足見該停車場乃附屬於上開住宅，而與住宅
    有密不可分之關係，故侵入該處竊取財物仍有危及樓上住家
    之居住安寧之虞，揆諸上開說明，被告侵入地下停車場竊取
    財物之行為，已該當「侵入住宅」之加重構成要件。
　⒉是核被告就事實欄一、㈠、㈡所為，均係犯刑法第320條第1項
    之竊盜罪；就事實欄一、㈢所為，則係犯同法第321條第1項
    第1款之侵入住宅竊盜罪。
　⒊被告所犯上開3罪間，犯意各別、行為時間互異，應分論併罰
    。　　
  ㈡爰依據行為人之責任為基礎，審酌被告不思以正當方法獲  
    取財物，竟為貪圖不法利益，率爾進入他人工地及以侵入住
    宅之手段，竊取他人財物，侵害他人財產權，所為實屬不該
    ，顯欠乏尊重他人之財產權之正確態度，違反法律之誡命規
    範，且被告前有多起因竊盜案件判決有罪確定之前科，此有
    臺灣高等法院被告前案紀錄表在卷可佐【見審易卷第61頁至
    第79頁】，仍不知警惕，而為本案竊盜犯行，所為實應非難
    ；惟念被告尚能坦承犯行之犯後態度，並慮及被告本件各次
    犯行所竊得之財物價值，及被告迄今尚未與告訴人及被害人
    等人和解或賠償渠等所受損害；復衡以被告自陳高職畢業之
    智識程度，入所前從事廣告招牌工，月收入2萬元之經濟狀
    況【見審易卷第59頁】等一切情狀，分別量處如附表「罪名
    、宣告刑及沒收」欄所示之刑，並就得易科罰金之刑，諭知
    易科罰金之折算標準。
三、沒收部分
    被告就事實欄一、㈠所竊得之氣動槌7支、電動槌2支、蓄電
    池1顆；事實欄一、㈡所竊得之鋼筋100條；及事實欄一、㈢所
    竊得之電鋸1個、斜邊器1個、鐵釘1箱、螺絲釘1箱，皆屬被
    告本案犯罪所得，均未尋回或扣案，為免被告保有犯罪所得
    之可能，爰就被告事實欄一、㈠、㈡、㈢所竊得之原物，均依
    刑法第38條之1第1項前段、第3項之規定宣告沒收，並於全
    部或一部不能沒收或不宜執行沒收時，追徵其價額。　
據上論斷，應依刑事訴訟法第273條之1第1項、第299條第1項前
段，判決如主文。
本案經檢察官黃世勳提起公訴，檢察官靳隆坤到庭執行職務。
中　　華　　民　　國　　111 　年　　11　　月　　22　　日
              刑事第六庭      法  官 姚怡菁       
以上正本證明與原本無異。
如不服本判決應於收受送達後20日內向本院提出上訴書狀，並應
敘述具體理由；如未敘述上訴理由者，應於上訴期間屆滿後20日
內向本院補提理由書（均須按他造當事人之人數附繕本）「切勿
逕送上級法院」。
中　　華　　民　　國　　111 　年　　11　　月　　22　　日
                              書記官 陳佳彬
附表
編號 犯罪事實 罪名、宣告刑及沒收 1 事實欄一、㈠ 藍晟祥犯竊盜罪，處有期徒刑參月，如易科罰金，以新臺幣壹仟元折算壹日。未扣案之犯罪所得即氣動槌柒支、電動槌貳支、蓄電池壹顆均沒收，於全部或一部不能沒收或不宜執行沒收時，追徵其價額。 2 事實欄一、㈡ 藍晟祥犯竊盜罪，處拘役肆拾日，如易科罰金，以新臺幣壹仟元折算壹日。未扣案之犯罪所得即鋼筋壹佰條均沒收，於全部或一部不能沒收或不宜執行沒收時，追徵其價額。 3 事實欄一、㈢ 藍晟祥犯侵入住宅竊盜罪，處有期徒刑柒月。未扣案之犯罪所得即電鋸壹個、斜邊器壹個、鐵釘壹箱、螺絲釘壹箱均沒收，於全部或一部不能沒收或不宜執行沒收時，追徵其價額。 

　　　　　　　　　　　　　　　
附錄本件判決論罪科刑法條：
中華民國刑法第320條
意圖為自己或第三人不法之所有，而竊取他人之動產者，為竊盜
罪，處5年以下有期徒刑、拘役或50萬元以下罰金。
意圖為自己或第三人不法之利益，而竊佔他人之不動產者，依前
項之規定處斷。
前二項之未遂犯罰之。

中華民國刑法第321條
犯前條第1項、第2項之罪而有下列情形之一者，處6月以上5年以
下有期徒刑，得併科50萬元以下罰金：
一、侵入住宅或有人居住之建築物、船艦或隱匿其內而犯之。
二、毀越門窗、牆垣或其他安全設備而犯之。
三、攜帶兇器而犯之。
四、結夥三人以上而犯之。
五、乘火災、水災或其他災害之際而犯之。
六、在車站、港埠、航空站或其他供水、陸、空公眾運輸之舟、
    車、航空機內而犯之。
前項之未遂犯罰之。

卷宗標目對照表
一、臺灣橋頭地方檢察署111年度偵字第7027號卷，稱偵一卷； 二、臺灣橋頭地方檢察署111年度偵字第7800號卷，稱偵二卷； 三、本院111年度審易字第712號卷，稱審易卷。